【裁判字號】    88,自,316
【裁判日期】    890113
【裁判案由】    竊佔
【裁判全文】
臺灣臺南地方法院刑事判決                          八十八年度自字第三一六號
    自  訴  人  丙○○
    被      告  乙○○
右列被告因竊佔案件，經自訴人提起自訴，本院判決如左：
    主  文
乙○○無罪。
    理  由
一、本件自訴意旨略稱：如附件自訴狀所載。
二、按犯罪事實應依證據認定之，無證據不得推定其犯罪事實；又不能證明被告犯罪
    者，應諭知無罪之判決，刑事訴訟法第一百五十四條、第三百零一條第一項分別
    定有明文。次按刑法上竊佔罪之竊佔行為，係指乘人不知，擅自佔據他人之不動
    產，而侵害他人之支配權而言。訊據被告乙○○堅決否認有何竊佔犯行，辯稱：
    伊現有居所係於民國七十年間向自訴人所購買，因該居處門口正與自訴人所有之
    台南市○區○○段一五八四地號相鄰，僅出入會經過該地段，然伊並未於該處設
    置障礙物，並無竊佔之行為等語。本院經查，自訴人所有之台南市○區○○段一
    五八四地號土地因與被告所有之同段一五八三地號土地相鄰，且自訴人該地號土
    地正橫亙被告住宅門口，致被告出入均會經過自訴人所有之上開地號土地，自訴
    人始對被告提起自訴等情，業據自訴人供明在卷可按，且有前開二地號土地登記
    簿謄本各一份及台南市○○段一五八四地號地籍圖謄本影本一份附卷備稽。而被
    告在自訴人之上開地號土地僅是出入經過並未設置障礙物等情，亦據自訴人在庭
    供述明白，並據證人即被告父親甲○○到庭陳證無訛，且有現場照片三幀附卷足
    資佐證。徵之上情，被告出入雖均會經過自訴人所有之上開地號土地而對自訴人
    其權利之行使有所侵害，然被告既未於自訴人之該等地號土地上設置障礙物，並
    未以自己之實力予以支配而加以佔據，亦即並未侵害自訴人對該地號土地之支配
    權，自與竊佔罪之構成要件未合，自訴人僅可依民法之規定排除其侵害，本件純
    屬民事糾葛，被告所辯其並無竊佔之行為，尚堪採信，從而自訴人所指被告上揭
    犯嫌，應係擬制推測之詞，衡之前揭規定，被告竊佔犯行既屬不能證明，自應依
    法為無罪之諭知，以示平允。
三、按法院認為應科拘役、罰金或應諭知免刑或無罪之案件，被告經合法傳喚無正當
    理由不到庭者，得不待其陳述逕行判決，刑事訴訟法第三百零六條定有明文。本
    件被告乙○○經合法傳喚無正當理由不到庭，有本院送達證書回證一紙在卷可稽
    ，本院因認被告乙○○應受無罪判決之諭知，揆諸前開規定，得不待其陳述逕行
    判決，附此敘明。
四、據上論斷，應依刑事訴訟法第三百四十三條、第三百零六條、第三百零一條第一
    項，判決如主文。
中    華    民    國      八十九      年      一      月      十三      日
                                  臺灣臺南地方法院刑事第三庭
                                          法  官  張瑛宗
右正本證明與原本無異。
如不服本判決，應於判決送達後十日內，向本院提出上訴狀。
                                          書記官  歐祝吟
中    華    民    國      八十九      年      一      月      十三      日


司法院資訊處製作；財團法人民間司法改革基金會備份。
